【裁判字號】    98,訴,566
【裁判日期】    981008
【裁判案由】    偽造文書
【裁判全文】
臺灣苗栗地方法院刑事判決               98年度訴字第566號
公  訴  人  臺灣苗栗地方法院檢察署檢察官
被      告  甲○○
上列被告因偽造文書案件，經檢察官提起公訴（98年度偵字第26
70號），被告於準備程序中就被訴事實為為有罪之陳述，經本院
合議庭裁定依簡式審判程序審理，本院判決如下：
    主  文
甲○○犯如附表一罪名欄所示之各罪，各處如附表一宣告刑欄所
示之刑。又犯如附表二罪名欄所示之罪，處如附表二宣告刑欄所
示之刑。又犯如附表三罪名欄所示之各罪，各處如附表三宣告刑
欄所示之刑，扣案如附表三宣告沒收物欄所示之物均沒收。應執
行有期徒刑壹年貳月，扣案如附表三宣告沒收物欄所示之之行動
電話壹具及偽造之己○○名義之印章壹枚、國民身分證（含偽造
「內政部印」公印文壹枚、甲○○相片壹張）壹張、全民健康保
險卡壹張均沒收。偽造如附表一、二、三之宣告沒收物欄所示之
辛○○、癸○○、乙○○、壬○○、丙○○、庚○○、戊○○、
丁○○名義之國民身分證（均含偽造「內政部印」公印文壹枚、
甲○○相片壹張）各壹張、全民健康保險卡各壹張均沒收。偽造
如附表一、二、三之宣告沒收物欄所示之辛○○、癸○○、乙○○、壬○○、丙○○、庚○○、戊○○、丁○○、己○○名義之
印文、署押均沒收。
    事  實
一、本件犯罪事實：
    甲○○因貪圖小利，受人以每辦得一金融機構帳戶，可得新
    台幣3000元代價之邀約，乃基於與真實姓名年籍均不詳之成
    年男子「李先生」共同偽造公印、偽造國民身分證、偽造全
    民健康保險卡特種文書、偽造印文署押、行使偽造國民身分
    證、行使偽造全民健康保險卡等特種文書、行使偽造私文書
    之犯意聯絡，為下列行為：
  (一)甲○○先於民國98年2 月間，在台中市之不詳地點，將個人
    相片及存有個人相片之光碟交付予「李先生」，再由「李先
    生」於不詳時間、地點分別偽造不實之如附表一所示被害人
    辛○○、癸○○、乙○○、壬○○（改名羅東晟）、丙○○
    、庚○○、戊○○、丁○○、己○○名義，其上印有「內政
    部印」公印而貼有甲○○相片之國民身分證、全民健康保險
    卡特許證件，而足生損害於附表一所示之被害人，及戶政機
    關對於國民身分證管理、中央健康保險局對於全民健康保險
    被保險人身分管理之正確性。
  (二)甲○○於98年2 月17日某時許，持偽造之辛○○國民身分證
    、全民健康保險卡前往遠傳電信公司臺中民權特約服務中心
    ，偽以辛○○名義，填寫簽署易付卡客戶資料卡，冒名申辦
    0000000000號行動電話，並將偽造之辛○○名義之國民身分
    證、全民健康保險卡等特種文書，交予上揭電信公司不知情
    之店員影印存查，而生損害於辛○○之利益，及遠傳電信股
    份有限公司關於行動電話核發及管理之正確性。
  (三)復甲○○於98年2 月18日起至98年5 月15日止，在附表三所
    示之時間，持附表三所示被害人名義之偽造國民身分證、全
    民健康保險卡、印章等物，前往如附表三所示之各開戶銀行
    ，以如附表三所示被害人之名義，分別填寫如附表三事實欄
    所載之私文書，並於該私文書其上之客戶欄或申請人欄內，
    偽簽如附表三所示被害人之署名，或將不實之被害人名義印
    章交由不知情之銀行人員蓋用被害人之偽造印文，以此方式
    偽造如附表三事實欄所載之不實私文書，而偽造私文書完成
    後，再將該私文書連同偽造之國民身分證、全民健康保險卡
    ，交付予不知情之銀行櫃檯人員辦理開戶手續，並同時存入
    以不明方式取得之如附表三事實欄所載，其後已由甲○○偽
    簽癸○○、丁○○署名，或盜蓋丙○○、戊○○印章，而偽
    造癸○○等人不實背書之聯邦商業銀行員林分行支票，以取
    信銀行人員，遂行開立帳戶之目的，而足生損害於附表三所
    示各被害人，及附表三所示之各開戶銀行關於金融帳戶核發
    及管理之正確信。
  (二)嗣因甲○○於附表三編號第13號所示時、地，辦妥己○○名
    義之華南商業銀行苗栗分行帳戶時，為銀行人員發現有異，
    報警後當場逮獲，並扣得偽造之己○○國民身份證、全民健
    康保險卡、印章1 枚等物。
二、案經被害人癸○○、羅東晟、乙○○、丙○○、辛○○訴由
    苗栗縣警察局苗栗分局報告臺灣苗栗地方法院檢察署檢察官
    偵查起訴。
    理  由
一、認定犯罪事實所憑之證據：
  (一)證據能力：
    按刑事訴訟法第159 條第1 項固規定，被告以外之人於審判
    外之言詞或書面陳述，除法律有規定外，不得作為證據。惟
    同法第159 條之5 第2 項乃例外規定，當事人、代理人或辯
    護人於法院調查證據時，知有第159 條第1 項不得為證據之
    情形，而未於言詞辯論終結前聲明異議者，視為有前項之同
    意。本件檢察官、辯護人、被告並未就卷內證據資料之證據
    能力有所爭執，且迄於言詞辯論終結前，均未主張有刑事訴
    訟法第159 條第1 項不得為證據之情形，是應認已同意卷內
    證據均得作為證據，且經本院審酌後，認無不適當之情形，
    應認本案調查之卷內證人賴佳怡、朱心韻、癸○○、羅東晟
    、乙○○、丙○○、辛○○、曾淑娟之證言均有證據能力，
    合先敘明。
  (二)供述及非供述證據：
  1.上開犯罪事實，業據被告甲○○於本院審理時（見本院卷98
    9 月17日準備程序筆錄第1 ～4 頁、同日審判筆錄第1 ～6
    頁）坦承不諱。復有：
  證人賴佳怡於警詢之證詞：證明被告於附表三編號13所示時
    間，持偽造之身分證、健保卡前往華南銀行苗栗分行申辦開
    戶作業，經其發覺報警查獲之事實。
  證人朱心韻於警詢之證詞：證明被告於附表三編號12所示之
    時間，持偽造之身分證、健保卡前往台灣中小企銀苗栗分行
    申辦開戶之事實。
  證人曾淑娟於警詢之證詞：證明被告如附表三所示時間、地
    點，存入各銀行之聯邦商業銀行員林分行之支票，係其所營
    宏榮股份有限公司所有，並均已於97年12月30日在彰化縣花
    壇鄉○○村○○路○ 段37號公司內遺失之事實。
  證人即被害人癸○○、羅東晟、乙○○、丙○○、辛○○於
    警詢之證述：證明皆未於附表三所示時間、地點，向各銀行
    申辦帳戶之事實。辛○○並證明未於附表二所示時間、地點
    向遠傳電信公司申辦易付卡門號之事實。
  98年度保字第378 號扣押物品清單：證明扣得偽造「己○○
    」身分證及健保卡各1 張、印章1 個及三星廠牌行動電話1
    具之事實。
  偽以辛○○名義製作之新光銀行存款業務往來申請書、約定
    條款確認書、客戶基本資料、金融卡申請書：證明被告附表
    三編號1 之犯行。
  偽以癸○○名義製作之合作金庫銀行活期儲蓄存款印鑑卡、
    新開戶建檔登錄單：證明被告附表三編號2 之犯行。
  偽以癸○○名義製作之第一商業銀行存款業務約定書、印鑑
    卡、委託書暨交割款項轉撥同意書及個人資料蒐集、電腦處
    理、國際傳遞及利用同意書：證明被告附表三編號3 之犯行
    。
  偽以乙○○名字製作之新光銀行約定條款確認書：證明被告
    附表三編號4 之犯行。
  偽以乙○○名義製作之元大銀行客戶基本資料異動申請書、
    存款開戶暨相關服務申請書：證明被告附表三編號5 之犯行
    。
  偽以壬○○名義製作之兆豐國際商業銀行新台幣存摺類存款
    綜合約定書、存款印鑑卡：證明被告附表三編號6 之犯行。
  偽以丙○○名義製作之國泰世華商業銀行存款開戶申請書、
    印鑑卡：證明被告附表三編號7 之犯行。
  偽以庚○○名義製作之元大銀行存款開戶暨相關服務申請書
    、客戶基本資料表：證明被告附表三編號8 之犯行。
  偽以戊○○名義製作之台灣中小企業銀行開戶資料單、印鑑
    卡：證明被告附表三編號9 之犯行。
  偽以丙○○名義製作之台灣中小企業銀行開戶資料單、印鑑
    卡：證明被告附表三編號10之犯行。
  偽以丁○○名義製作之台灣中小企業銀行存款往來申請書暨
    約定書、客戶資料表、開戶資料單、印鑑卡：證明被告附表
    三編號11之犯行。
  偽以己○○名義製作之台灣中小企業銀行印鑑卡：證明被告
    附表三編號12號之犯行。
  偽以己○○名義製作之華南商業銀行存款往來項目申請書、
    開戶總約定書條款確認聯、開戶作業檢核表、委託書等資料
    ：證明被告附表三編號13號之犯行。
  聯邦商業銀行員林分行支票號碼UC0000000 號支票影本：證
    明被告附表三編號2 之犯行。
  聯邦商業銀行員林分行支票號碼UC0000000 號支票影本：證
    明被告附表三編號3 之犯行。
  聯邦商業銀行員林分行支票號碼UC0000000 號支票影本：證
    明被告附表三編號4 之犯行。
  聯邦商業銀行員林分行支票號碼UC0000000 號支票影本：證
    明被告附表三編號6 之犯行。
  聯邦商業銀行員林分行支票號碼UC0000000 號支票影本：證
    明被告附表三編號7 之犯行。
  聯邦商業銀行員林分行支票號碼UC0000000 號支票影本：證
    明被告附表三編號9 之犯行。
  聯邦商業銀行員林分行支票號碼UC0000000 號支票影本：證
    明被告附表三編號10之犯行。
  聯邦商業銀行員林分行支票號碼UC0000000 號支票影本：證
    明被告附表三編號11之犯行。
  聯邦商業銀行員林分行支票號碼UC0000000 號支票影本：證
    明被告附表三編號12之犯行。
  偽造之辛○○名義國民身分證及全民健康保險卡影本各1 份
    ：證明被告附表一編號1 及附表二及附表三編號1 之犯刑。
  偽造之癸○○名義國民身分證及全民健康保險卡影本各1 份
    ：證明被告附表一編號2 及附表三編號2 、3 之犯刑。
  偽造之乙○○名義國民身分證及全民健康保險卡影本各1 份
    ：證明被告附表一編號3 及附表三編號4 、5 之犯刑。
  偽造之壬○○名義國民身分證及全民健康保險卡影本各1 份
    ：證明被告附表一編號4 及附表三編號6 之犯刑。
  偽造之丙○○名義國民身分證及全民健康保險卡影本各1 份
    ：證明被告附表一編號5 及附表三編號7 、10之犯刑。
  偽造之庚○○名義國民身分證及全民健康保險卡影本各1 份
    ：證明被告附表一編號6 及附表三編號8 之犯刑。
  偽造之戊○○名義國民身分證及全民健康保險卡影本各1 份
    ：證明被告附表一編號7 及附表三編號9 之犯刑。
  偽造之丁○○名義國民身分證及全民健康保險卡影本各1 份
    ：證明被告附表一編號8 及附表三編號11之犯刑。
  偽造之己○○名義國民身分證及全民健康保險卡影本各1 份
    ：證明被告附表一編號9 及附表三編號12、13之犯刑。
  2.上列證據核與被告甲○○自白相符（見本院卷98年9 月17日
    審判筆錄），本件事證已臻明確，被告甲○○犯如附表一、
    二、三之犯行，洵堪認定，應予依法論科。
二、論罪科刑之理由：
  (一)被告成立之犯罪：
  1.按國民身分證原屬刑法第212 條之特種文書，而戶籍法於民
    國97年5 月28日增訂公布第75條第1 項，規定：『意圖供冒
    用身分使用，而偽造、變造國民身分證，足以生損害於公眾
    或他人者，處5 年以下有期徒刑、拘役或科或併科新台幣50
    萬元以下罰金。行使前項偽造、變造之國民身分證者，亦同
    』；依其內容，關於國民身分證部分，應屬刑法第212 條及
    刑法第216 條、第212 條之特別規定，依特別法優於普通法
    原則，應論以戶籍法第75條第1 項、第2 項之罪。再參以戶
    籍法第75條之立法理由係因偽造、變造國民身分證以行使，
    紊亂國家社會秩序，造成國家與人民權益嚴重損害，刑法第
    212 條、第216 條，雖有處罰規定，惟刑責過輕，難以達嚇
    阻犯罪之作用，為有效嚇阻犯罪之作用始修正如前述條文（
    見立法院公報第97卷第25期院會紀錄），又刑法第218 條第
    1 項之偽造公印文罪，並未修正，且與戶籍法第75條第1 項
    之構成要件不同，自難謂戶籍法第75條第1 項係刑法第218
    條第1 項之特別法，再則偽造、變造國民身分證，並不當然
    需要偽造國民身分證上之公印文，是偽造、變造國民身分證
    ，自不能當然包括偽造公印文在內。而偽造公印或公印文，
    刑法第218 條既有獨立處罰規定，且較戶籍法第75條第1 項
    規定之處罰為重，則於偽造國民身分證同時偽造公印或公印
    文者，即難僅論以戶籍法第75條第2 項、第1 項之罪，而置
    刑法第218 條第1 項處刑較重之罪於不問（大法官釋字第82
    號解釋參照）。
  2.次按國民身分證、全民健康保險卡均為特種文書，而刑法所
    謂公印，係指公署或公務員職務上所使用之印信而言；又所
    謂公印或公印文，係專指表示公署或公務員資格之印信而言
    ，即俗稱大印與小官章及其印文（最高法院22年上字第1904
    號及69年台上字第693 號著有判例可資參照）。查本件偽造
    之如附表一被害人國民身分證上之「內政部印」之印文，係
    用以表明公務主體之同一性，而為內政部於職務上所使用之
    印信，核屬公印。
  3.是以被告偽造如附表一被害人名義，其上有「內政部印」印
    文之國民身分證並行使之行為係犯戶籍法第75條第1 項偽造
    國民身分證及第2 項之行使偽造國民身分證及刑法第218 條
    第1 項之偽造公印文罪；被告偽造如附表三被害人之全民健
    康保險卡並行使，係犯刑法第216 條、第212 條之行使偽造
    特種文書罪。被告偽造如附表三事實欄所載之申請開戶等私
    文書資料，係犯刑法第216 條、第210 條之行使偽造私文書
    罪。被告與真實姓名年籍不詳綽號「李先生」之成年人對於
    上開偽造公印文、偽造國民身分證，進而行使偽造之國民身
    分證、偽造全民健康保險卡進而行使及偽造私文書進而行使
    偽造私文書之犯行，有犯意聯絡及行為分擔，均為共同正犯
    。被告偽造如附表二及附表三被害人之印文、署押之行為，
    係偽造如附表二、附表三事實欄所載私文書（開戶資料等）
    之前階段行為，而偽造國民身分證、偽造全民健康保險卡及
    偽造私文書之低度行為，復為其後行使之高度行為所吸收，
    均不另論罪。至偽造公印文，雖為行使偽造國民身分證之階
    段行為，惟刑法第218 條第1 項就偽造公印文既有獨立處罰
    之規定，且較戶籍法75條之處罰為重，即難置刑法第218 條
    第1 項處刑較重之罪於不問（同前述），自應另予論處。
  4.按刑法上之接續犯，係指行為人所為之數行為，係於同時同
    地或密切接近之時地實行，而侵害同一之法益，各行為之獨
    立性極為薄弱，依一般社會健全觀念，在時間差距上難以強
    行分開，在刑法評價上，以視為數個舉動之接續行為，合為
    包括之一行為予以評價，較為合理而言 (最高法院97年台上
    字第2387號判決參照）。本件被告所犯如附表一編號1 ～9
    所示之行為、附表二之行為及犯如附表三編號1 ～13所示之
    行為間，其每次行為時間上可以分開，被害人亦不同，在刑
    法評價上各具獨立性，每次行為皆可獨立成罪。
  5.被告先後以接續之實質上一行為而分別為如附表三編號1 ～
    13之各別行使偽造國民身分證、行使偽造之特種文書、行使
    偽造私文書犯行，其附表三編號1 ～13之行為係分別為一行
    為觸犯數罪名之想像競合犯，應分別依刑法第55條前段之規
    定，分別從一重依行使偽造私文書罪處斷。故被告於附表三
    編號1 ～13所犯，皆分別成立行使偽造私文書罪。被告前揭
    所犯如附表一編號1 ～9 偽造公印文罪、附表二之行使偽造
    私文書罪及犯如附表三編號1 ～13行使偽造私文書罪，所犯
    數罪間，犯意各別，行為互殊，應予分論併罰。
  (二)量刑理由之說明：
    爰審酌被告前未曾因犯罪經判決執行，有臺灣高等法院被告
    前案紀錄表可稽，素行尚可，且犯罪後自始坦承犯行，猶能
    知所悔悟；並衡酌其犯罪之動機、目的，手段為以偽造之證
    件、印章等侵害社會上他人財產法益及公眾對文書正確性之
    信賴及其所造成之損害，並兼衡被告之生活狀況、智識程度
    及公訴人請求量處適當刑度等一切情狀，爰分別量處如主文
    所示之刑，並依刑法第51條第1 項第5 款合定其應執行刑如
    主文所示，以資懲儆。
  (三)沒收部分：
    扣案偽造之「己○○」國民身分證1 張（含偽造「內政部印
    」公印文1 枚〈偽造之公印文部分依刑法第219 條規定沒收
    〉及被告照片1 張）、偽造之「己○○」全民健康保險卡1
    張，為被告與真實姓名年籍不詳之「李先生」共犯本罪所用
    之物，而屬「李先生」所有，本於共同正犯責任共通原則，
    爰依刑法第38條第1 項第2 款規定沒收。又扣案偽造之「己○○」印章1 枚，為偽造之印章，爰依刑法第219 條規定沒
    收。另扣案之被告所有之三星廠牌行動電話1 具為被告犯本
    案之罪，用以與共犯連絡之用，爰依刑法第38條第1 項第2
    款規定沒收。另未據扣案之辛○○、癸○○、乙○○、壬○○、丙○○、庚○○、戊○○、丁○○名義之國民身分證各
    1 張（均含偽造「內政部印」公印文1枚〈偽造之公印文部
    分依刑法第219 條規定沒收〉及被告照片1 張）、全民健康
    保險各1張，因不能證明業以滅失，爰依刑法第38條第1項第
    2 款規定均沒收。又偽造之辛○○、癸○○、乙○○、壬○○、丙○○、庚○○、戊○○、丁○○、己○○名義之印文
    及署押，亦未能證明業以滅失，爰依刑法第38條第1 項第2
    款規定均沒收。
三、適用之法律：
  (一)刑事訴訟法第273 條之1 第1 項、第299 條第1 項前段、第
    310 條之2 、第454 條第1 項。
  (二)刑法第28條、第218 條第1 項、第216 條、第210 條、第21
    2 條、第55條、第51條第5 款、第38條第1 項第2 款、第21
    9條。
  (三)刑法施行法第1 條之1 。
  (四)戶籍法第75條第2 項、第1 項。
四、本判決係依刑事訴訟法第310 條之2 、第454 條第1 項製作
    ，依法僅記載當事人欄、主文、犯罪事實、證據名稱以及應
    適用之法條，其中犯罪事實部分，依同法第308 條之修正立
    法理由，亦僅記載犯罪構成要件事實，關於刑罰加重事由（
    含累犯在內）免予記載（法院辦理刑事訴訟案件應行注意事
    項第144 點參照），但仍於主文予以表明，並於應適用之法
    條欄予以引用。如不服本判決，應於判決送達之日起10日內
    ，向本院提起上訴。
本案經檢察官洪清秀到庭執行職務
中    華    民    國    98    年    10    月    8     日
                  刑事第二庭  法  官  林靜雯
以上正本證明與原本無異。
如不服本判決應於收受判決後10日內向本院提出上訴書狀，並應
應敘述具體理由。其未敘述上訴理由者，應於上訴期間屆滿後20
日內向本院補提理由書( 均須按他造當事人之人數附繕本) 「切
勿逕送上級法院」。告訴人或被害人如對本判決不服者，應具備
理由請求檢察官上訴，其上訴期間之計算係以檢察官收受判決正
本之日期為準。
                              書記官  劉千瑄
中    華    民    國    98    年    10    月    8     日
附表一：偽造公印文部分論罪科刑表
┌──┬─────┬──┬─────┬──────────────┬───────────────┐
│編號│  時  間  │被  │  犯  意  │ 犯罪事實                   │         罪         刑        │
│    ├─────┤害  │          │                            ├────┬────┬─────┤
│    │  地  點  │人  │          │                            │罪名    │宣告刑  │宣告沒收物│
├──┼─────┼──┼─────┼──────────────┼────┼────┼─────┤
│ 1  │98年2月起 │趙  │基於共同偽│甲○○於98年2月間將個人相片 │共同偽造│處有期徒│偽造之「內│
│    │之不詳時間│臺  │造公印文之│及存有個人相片之光碟交付真實│公印文罪│刑8個月 │政部印」公│
│    │、地點    │安  │犯意聯絡  │姓名年籍不詳之李先生，再由李│        │        │印文1枚沒 │
│    │          │    │          │先生偽造其上印有「內政部印」│        │        │收。      │
│    │          │    │          │公印文，為左列被害人名義之國│        │        │          │
│    │          │    │          │民身分證。                  │        │        │          │
│    │          │    │          │                            │        │        │          │
│    │          │    │          │                            │        │        │          │
├──┼─────┼──┼─────┼──────────────┼────┼────┼─────┤
│ 2  │98年2月起 │蘇  │基於共同偽│甲○○於98年2月間將個人相片 │共同偽造│處有期徒│偽造之「內│
│    │之不詳時間│明  │造公印文之│及存有個人相片之光碟交付真實│公印文罪│刑8個月 │政部印」公│
│    │、地點    │禮  │犯意聯絡  │姓名年籍不詳之李先生，再由李│        │        │印文1枚沒 │
│    │          │    │          │先生偽造其上印有「內政部印」│        │        │收。      │
│    │          │    │          │公印文，為左列被害人名義之國│        │        │          │
│    │          │    │          │民身分證。                  │        │        │          │
├──┼─────┼──┼─────┼──────────────┼────┼────┼─────┤
│ 3  │98年2月起 │胡  │基於共同偽│甲○○於98年2月間將個人相片 │共同偽造│處有期徒│偽造之「內│
│    │之不詳時間│銘  │造公印文之│及存有個人相片之光碟交付真實│公印文罪│刑8個月 │政部印」公│
│    │、地點    │倉  │犯意聯絡  │姓名年籍不詳之李先生，再由李│        │        │印文1枚沒 │
│    │          │    │          │先生偽造其上印有「內政部印」│        │        │收。      │
│    │          │    │          │公印文，為左列被害人名義之國│        │        │          │
│    │          │    │          │民身分證。                  │        │        │          │
├──┼─────┼──┼─────┼──────────────┼────┼────┼─────┤
│ 4  │98年2月起 │羅春│基於共同偽│甲○○於98年2月間將個人相片 │共同偽造│處有期徒│偽造之「內│
│    │之不詳時間│生（│造公印文之│及存有個人相片之光碟交付真實│公印文罪│刑8個月 │政部印」公│
│    │、地點    │改名│犯意聯絡  │姓名年籍不詳之李先生，再由李│        │        │印文1枚沒 │
│    │          │羅東│          │先生偽造其上印有「內政部印」│        │        │收。      │
│    │          │晟）│          │公印文，為左列被害人名義之國│        │        │          │
│    │          │    │          │民身分證。                  │        │        │          │
│    │          │    │          │                            │        │        │          │
├──┼─────┼──┼─────┼──────────────┼────┼────┼─────┤
│ 5  │98年2月起 │陳  │基於共同偽│甲○○於98年2月間將個人相片 │共同偽造│處有期徒│偽造之「內│
│    │之不詳時間│博  │造公印文之│及存有個人相片之光碟交付真實│公印文罪│刑8個月 │政部印」公│
│    │、地點    │錚  │犯意聯絡  │姓名年籍不詳之李先生，再由李│        │        │印文1枚沒 │
│    │          │    │          │先生偽造其上印有「內政部印」│        │        │收。      │
│    │          │    │          │公印文，為左列被害人名義之國│        │        │          │
│    │          │    │          │民身分證。                  │        │        │          │
├──┼─────┼──┼─────┼──────────────┼────┼────┼─────┤
│ 6  │98年2月起 │黃  │基於共同偽│甲○○於98年2月間將個人相片 │共同偽造│處有期徒│偽造之「內│
│    │之不詳時間│銀  │造公印文之│及存有個人相片之光碟交付真實│公印文罪│刑8個月 │政部印」公│
│    │、地點    │河  │犯意聯絡  │姓名年籍不詳之李先生，再由李│        │        │印文1枚沒 │
│    │          │    │          │先生偽造其上印有「內政部印」│        │        │收。      │
│    │          │    │          │公印文，為左列被害人名義之國│        │        │          │
│    │          │    │          │民身分證。                  │        │        │          │
├──┼─────┼──┼─────┼──────────────┼────┼────┼─────┤
│ 7  │98年2月起 │陳  │基於共同偽│甲○○於98年2月間將個人相片 │共同偽造│處有期徒│偽造之「內│
│    │之不詳時間│劍  │造公印文之│及存有個人相片之光碟交付真實│公印文罪│刑8個月 │政部印」公│
│    │、地點    │龍  │犯意聯絡  │姓名年籍不詳之李先生，再由李│        │        │印文1枚沒 │
│    │          │    │          │先生偽造其上印有「內政部印」│        │        │收。      │
│    │          │    │          │公印文，為左列被害人名義之國│        │        │          │
│    │          │    │          │民身分證。                  │        │        │          │
├──┼─────┼──┼─────┼──────────────┼────┼────┼─────┤
│ 8  │98年2月起 │陳  │基於共同偽│甲○○於98年2月間將個人相片 │共同偽造│處有期徒│偽造之「內│
│    │之不詳時間│進  │造公印文之│及存有個人相片之光碟交付真實│公印文罪│刑8個月 │政部印」公│
│    │、地點    │雄  │犯意聯絡  │姓名年籍不詳之李先生，再由李│        │        │印文1枚沒 │
│    │          │    │          │先生偽造其上印有「內政部印」│        │        │收。      │
│    │          │    │          │公印文，為左列被害人名義之國│        │        │          │
│    │          │    │          │民身分證。                  │        │        │          │
├──┼─────┼──┼─────┼──────────────┼────┼────┼─────┤
│ 9  │98年2月起 │黃  │基於共同偽│甲○○於98年2月間將個人相片 │共同偽造│處有期徒│偽造之「內│
│    │之不詳時間│范  │造公印文之│及存有個人相片之光碟交付真實│公印文罪│刑8個月 │政部印」公│
│    │、地點    │鑫  │犯意聯絡  │姓名年籍不詳之李先生，再由李│        │        │印文1枚沒 │
│    │          │    │          │先生偽造其上印有「內政部印」│        │        │收。      │
│    │          │    │          │公印文，為左列被害人名義之國│        │        │          │
│    │          │    │          │民身分證。                  │        │        │          │
└──┴─────┴──┴─────┴──────────────┴────┴────┴─────┘
附表二：行使偽造辛○○名義私文書部份論罪科刑表
┌──┬─────┬─┬─────┬─────────────┬─────────────┬─────────┐
│編號│  時  間  │被│  犯  意  │ 犯罪事實                 │    罪         刑         │備註              │
│    ├─────┤害│          │                          ├───┬────┬────┤                  │
│    │  地  點  │人│          │                          │罪名  │宣告刑  │宣告沒收│                  │
│    │          │  │          │                          │      │        │        │                  │
├──┼─────┼─┼─────┼─────────────┼───┼────┼────┼─────────┤
│ 1  │98年2月17 │趙│基於共同行│甲○○持偽造之辛○○國民身│共同行│處有期徒│偽造之易│偽造被害人之署押為│
│    │日        │臺│使偽造身分│分證、全名健康保險卡，偽造│使偽造│刑8月   │付卡客戶│偽造私文書之前階行│
│    ├─────┤安│證、行使偽│辛○○名義，填寫易付卡客戶│私文書│        │資料上趙│為，不另論罪。又偽│
│    │遠傳電信公│  │造特種文書│資料，而冒名申辦0000000000│罪    │        │臺安名義│造身分證、健保卡、│
│    │司臺中民權│  │、行使偽造│號行動電話，並將偽造之身分│      │        │之署押沒│私文書等前階行為，│
│    │特約服務中│  │私文書之犯│證及健保卡交予不知情之店員│      │        │收。偽造│皆為行使之後揭行為│
│    │心        │  │意聯絡    │影印存查，而生損害於辛○○│      │        │之辛○○│所吸收，不另論罪。│
│    │          │  │          │之利益，及遠傳電信股份有限│      │        │身分證1 │又行使偽造身分證、│
│    │          │  │          │公司關於行動電話核發及管理│      │        │張（含偽│行使偽造特種文書、│
│    │          │  │          │之正確性。                │      │        │造「內政│行使偽造私文書等罪│
│    │          │  │          │                          │      │        │部印」公│，為一實質接續行為│
│    │          │  │          │                          │      │        │印文1枚 │觸犯數罪名，依想像│
│    │          │  │          │                          │      │        │及被告照│競合規定僅論以行使│
│    │          │  │          │                          │      │        │片1張） │偽造私文書罪。    │
│    │          │  │          │                          │      │        │沒收。偽│                  │
│    │          │  │          │                          │      │        │造之趙臺│                  │
│    │          │  │          │                          │      │        │安名義健│                  │
│    │          │  │          │                          │      │        │保卡1張 │                  │
│    │          │  │          │                          │      │        │沒收。  │                  │
└──┴─────┴─┴─────┴─────────────┴───┴────┴────┴─────────┘
附表三：行使偽造私文書部份論罪科刑表
┌──┬──────┬──┬─────┬─────────────┬──────────────┬──────┐
│編號│  時  間    │被  │  犯  意  │ 犯罪事實                 │    罪         刑           │備註        │
│    ├──────┤害  │          │                          ├───┬───┬──────┤            │
│    │  地  點    │人  │          │                          │罪名  │宣告刑│宣告沒收物  │            │
│    │（開戶銀行）│    │          │                          │      │      │            │            │
├──┼──────┼──┼─────┼─────────────┼───┼───┼──────┼──────┤
│ 1  │98年2月18日 │趙  │基於共同偽│甲○○於98年2月間，將個人 │共同行│處有期│扣案之手機1 │偽造身分證、│
│    │            │臺  │造身分證並│相片及存有個人相片之光碟交│使偽造│徒刑8 │具沒收。偽造│健保卡、私文│
│    ├──────┤安  │行使、共同│付予真實姓名年籍不詳之李先│私文書│月    │之存款業務往│書之前階行為│
│    │新竹市○○路│    │偽造健保卡│生，並由李先生偽造不實趙臺│罪    │      │來申請書、約│皆為後階之行│
│    │189號 (新光 │    │特種文書並│安名義之身分證、健保卡各1 │      │      │定條款確認書│使行為吸收，│
│    │銀行東新竹分│    │行使、共同│張、印章1枚後，交由甲○○ │      │      │、客戶基本資│又偽造印文或│
│    │行)         │    │偽造私文書│持之前往左列開戶銀行，偽以│      │      │料、金融簽帳│署押之行為為│
│    │            │    │並行使之犯│辛○○名義簽立存款業務往來│      │      │卡申請變更終│偽造私文書之│
│    │            │    │意聯絡    │申請書、約定條款確認書、客│      │      │止約定書、金│前階行為，又│
│    │            │    │          │戶基本資料、金融簽帳卡申請│      │      │融卡啟用解鎖│行使偽造身分│
│    │            │    │          │變更終止約定書、金融卡啟用│      │      │申請單上趙臺│證、行使偽造│
│    │            │    │          │解鎖申請單等私文書後，一並│      │      │安名義之署押│特種文書、行│
│    │            │    │          │將偽造之身分證、健保卡、開│      │      │均沒收。    │使偽造私文書│
│    │            │    │          │戶資料等私文書，交付予左列│      │      │偽造辛○○之│等行為成立想│
│    │            │    │          │銀行行員申辦帳號為000-0000│      │      │身分證1張（ │像競合，僅論│
│    │            │    │          │000000000號帳戶，並存入聯 │      │      │含偽造「內政│以行使偽造私│
│    │            │    │          │邦商業銀行員林分行支票號碼│      │      │部印」公印文│文書罪。    │
│    │            │    │          │UC0000000號支票取信於行員 │      │      │1枚及被告照 │            │
│    │            │    │          │。                        │      │      │片1張）沒收 │            │
│    │            │    │          │                          │      │      │。偽造之趙臺│            │
│    │            │    │          │                          │      │      │安名義之健保│            │
│    │            │    │          │                          │      │      │卡1張沒收。 │            │
├──┼──────┼──┼─────┼─────────────┼───┼───┼──────┼──────┤
│ 2  │98年2月20日 │蘇  │基於共同偽│甲○○於98年2月間，將個人 │共同行│處有期│扣案之手機1 │偽造身分證、│
│    ├──────┤明  │造身分證並│相片及存有個人相片之光碟交│使偽造│徒刑8 │具沒收。偽造│健保卡、私文│
│    │彰化縣北斗鎮│禮  │行使、共同│付予真實姓名年籍不詳之李先│私文書│月    │之活期儲蓄存│書之前階行為│
│    │中正路168號 │    │偽造健保卡│生，並由李先生偽造不實蘇明│罪    │      │款印鑑卡、新│皆為後階之行│
│    │(合作金庫銀 │    │特種文書並│禮名義之身分證、健保卡各1 │      │      │開戶建檔登錄│使行為吸收，│
│    │行北斗分行) │    │行使、共同│張、印章1枚後，交由甲○○ │      │      │單上癸○○名│又偽造印文或│
│    │            │    │偽造私文書│持之前往左列開戶銀行，偽以│      │      │義之署押沒收│署押之行為為│
│    │            │    │並行使之犯│癸○○名義簽立活期儲蓄存款│      │      │。偽造癸○○│偽造私文書之│
│    │            │    │意聯絡    │印鑑卡、新開戶建檔登錄單等│      │      │之身分證1張 │前階行為，又│
│    │            │    │          │私文書後，一並將偽造之身分│      │      │（含偽造「內│行使偽造身分│
│    │            │    │          │證、健保卡、開戶資料等私文│      │      │政部印」公印│證、行使偽造│
│    │            │    │          │書，交付予左列銀行行員申辦│      │      │文1枚及被告 │特種文書、行│
│    │            │    │          │帳號為00000000000號帳戶。 │      │      │照片1張）沒 │使偽造私文書│
│    │            │    │          │並存入聯邦商業銀行員林分行│      │      │收。偽造之蘇│等行為成立想│
│    │            │    │          │支票號碼UC0000000號其後有 │      │      │明禮名義之健│像競合，僅論│
│    │            │    │          │癸○○名義之背書簽名支票取│      │      │保卡1張沒收 │以行使偽造私│
│    │            │    │          │信於行員。                │      │      │。          │文書罪。    │
├──┼──────┼──┼─────┼─────────────┼───┼───┼──────┼──────┤
│ 3  │98年2月26日 │蘇  │基於共同偽│甲○○於98年2月間，將個人 │共同行│處有期│扣案之手機1 │偽造身分證、│
│    ├──────┤明  │造身分證並│相片及存有個人相片之光碟交│使偽造│徒刑8 │具沒收。偽造│健保卡、私文│
│    │彰化縣北斗鎮│禮  │行使、共同│付予真實姓名年籍不詳之李先│私文書│月    │之存款業務約│書之前階行為│
│    │中華路150號 │    │偽造健保卡│生，並由李先生偽造不實蘇明│罪    │      │定書、印鑑卡│皆為後階之行│
│    │(第一商業銀 │    │特種文書並│禮名義之身分證、健保卡各1 │      │      │、委託書暨交│使行為吸收，│
│    │行北斗分行) │    │行使、共同│張、印章1枚後，交由甲○○ │      │      │割款項轉撥同│又偽造印文或│
│    │            │    │偽造私文書│持之前往左列開戶銀行，偽以│      │      │意書、個人資│署押之行為為│
│    │            │    │並行使之犯│癸○○名義簽立存款業務約定│      │      │料蒐集、電腦│偽造私文書之│
│    │            │    │意聯絡    │書、印鑑卡、委託書暨交割款│      │      │處理、國際傳│前階行為，又│
│    │            │    │          │項轉撥同意書、個人資料蒐集│      │      │遞及利用同意│行使偽造身分│
│    │            │    │          │、電腦處理、國際傳遞及利用│      │      │書上癸○○名│證、行使偽造│
│    │            │    │          │同意書等私文書後，一並將偽│      │      │義之署押沒收│特種文書、行│
│    │            │    │          │造之身分證、健保卡、印章、│      │      │。偽造癸○○│使偽造私文書│
│    │            │    │          │開戶資料等私文書，交付予左│      │      │之身分證1張 │等行為成立想│
│    │            │    │          │列銀行行員申辦帳號為464500│      │      │（含偽造「內│像競合，僅論│
│    │            │    │          │52227號帳戶。並存入聯邦商 │      │      │政部印」公印│以行使偽造私│
│    │            │    │          │業銀行員林分行支票號碼UC97│      │      │文1枚及被告 │文書罪。    │
│    │            │    │          │30207號其後有癸○○名義之 │      │      │照片1張）沒 │            │
│    │            │    │          │背書簽名支票取信於行員。  │      │      │收。偽造之蘇│            │
│    │            │    │          │                          │      │      │明禮名義之健│            │
│    │            │    │          │                          │      │      │保卡1張沒收 │            │
│    │            │    │          │                          │      │      │。          │            │
├──┼──────┼──┼─────┼─────────────┼───┼───┼──────┼──────┤
│ 4  │98年3月23日 │胡  │基於共同偽│甲○○於98年2月間，將個人 │共同行│處有期│扣案之手機1 │偽造身分證、│
│    ├──────┤銘  │造身分證並│相片及存有個人相片之光碟交│使偽造│徒刑8 │具沒收。偽造│健保卡、私文│
│    │台中縣大雅鄉│倉  │行使、共同│付予真實姓名年籍不詳之李先│私文書│月    │之約定條款確│書之前階行為│
│    │學府路235號 │    │偽造健保卡│生，並由李先生偽造不實胡銘│罪    │      │認書上乙○○│皆為後階之行│
│    │(新光銀行大 │    │特種文書並│倉名義之身分證、健保卡各1 │      │      │名義之署押沒│使行為吸收，│
│    │雅分行)     │    │行使、共同│張、印章1枚後，交由甲○○ │      │      │收。偽造胡銘│又偽造印文或│
│    │            │    │偽造私文書│持之前往左列開戶銀行，偽以│      │      │倉之身分證1 │署押之行為為│
│    │            │    │並行使之犯│乙○○名義簽立約定條款確認│      │      │張（含偽造「│偽造私文書之│
│    │            │    │意聯絡    │書等私文書後，一並將偽造之│      │      │內政部印」公│前階行為，又│
│    │            │    │          │身分證、健保卡、開戶資料等│      │      │印文1枚及被 │行使偽造身分│
│    │            │    │          │私文書，交付予左列銀行行員│      │      │告照片1張） │證、行使偽造│
│    │            │    │          │申辦帳號為000-000000000000│      │      │沒收。偽造之│特種文書、行│
│    │            │    │          │6 號帳戶。並存入聯邦商業銀│      │      │乙○○名義之│使偽造私文書│
│    │            │    │          │行員林分行支票號碼UC973020│      │      │健保卡1張沒 │等行為成立想│
│    │            │    │          │9號支票取信於行員。       │      │      │收。        │像競合，僅論│
│    │            │    │          │                          │      │      │            │以行使偽造私│
│    │            │    │          │                          │      │      │            │文書罪。    │
├──┼──────┼──┼─────┼─────────────┼───┼───┼──────┼──────┤
│ 5  │98年3月25日 │胡  │基於共同偽│甲○○於98年2月間，將個人 │共同行│處有期│扣案之手機1 │偽造身分證、│
│    ├──────┤銘  │造身分證並│相片及存有個人相片之光碟交│使偽造│徒刑8 │具沒收。偽造│健保卡、私文│
│    │台中市○○路│倉  │行使、共同│付予真實姓名年籍不詳之李先│私文書│月    │之客戶基本資│書之前階行為│
│    │3段337號 (元│    │偽造健保卡│生，並由李先生偽造不實胡銘│罪    │      │料異動申請書│皆為後階之行│
│    │大商業銀行文│    │特種文書並│倉名義之身分證、健保卡各1 │      │      │、存戶開戶暨│使行為吸收，│
│    │心分行)     │    │行使、共同│張、印章1枚後，交由甲○○ │      │      │相關服務申請│又偽造印文或│
│    │            │    │偽造私文書│持之前往左列開戶銀行，偽以│      │      │書上乙○○名│署押之行為為│
│    │            │    │並行使之犯│乙○○名義簽立客戶基本資料│      │      │義之署押沒收│偽造私文書之│
│    │            │    │意聯絡    │異動申請書、存戶開戶暨相關│      │      │。偽造乙○○│前階行為，又│
│    │            │    │          │服務申請書等私文書後，一並│      │      │之身分證1張 │行使偽造身分│
│    │            │    │          │將偽造之身分證、健保卡、開│      │      │（含偽造「內│證、行使偽造│
│    │            │    │          │戶資料等私文書，交付予左列│      │      │政部印」公印│特種文書、行│
│    │            │    │          │銀行行員申辦帳號為        │      │      │文1枚及被告 │使偽造私文書│
│    │            │    │          │00000000000000號帳戶。並存│      │      │照片1張）沒 │等行為成立想│
│    │            │    │          │入聯邦商業銀行員林分行支票│      │      │收。偽造之胡│像競合，僅論│
│    │            │    │          │號碼UC0000000號支票取信於 │      │      │銘倉名義之健│以行使偽造私│
│    │            │    │          │行員。                    │      │      │保卡1張沒收 │文書罪。    │
│    │            │    │          │                          │      │      │。          │            │
├──┼──────┼──┼─────┼─────────────┼───┼───┼──────┼──────┤
│ 6  │98年3月27日 │羅春│基於共同偽│甲○○於98年2月間，將個人 │共同行│處有期│扣案之手機1 │偽造身分證、│
│    ├──────┤生 (│造身分證並│相片及存有個人相片之光碟交│使偽造│徒刑8 │具沒收。偽造│健保卡、私文│
│    │台北縣新莊市│改名│行使、共同│付予真實姓名年籍不詳之李先│私文書│月    │之新台幣存摺│書之前階行為│
│    │思源路169號1│羅東│偽造健保卡│生，並由李先生偽造不實羅春│罪    │      │類存款綜合約│皆為後階之行│
│    │樓 (兆豐國際│晟) │特種文書並│生名義之身分證、健保卡各1 │      │      │定書、存款印│使行為吸收，│
│    │商業銀行思源│    │行使、共同│張、印章1枚後，交由甲○○ │      │      │鑑卡上壬○○│又偽造印文或│
│    │分行)       │    │偽造私文書│持之前往左列開戶銀行，偽以│      │      │名義之署押沒│署押之行為為│
│    │            │    │並行使之犯│壬○○名義簽立新台幣存摺類│      │      │收。偽造羅春│偽造私文書之│
│    │            │    │意聯絡    │存款綜合約定書、存款印鑑卡│      │      │生之身分證1 │前階行為，又│
│    │            │    │          │等私文書後，一並將偽造之身│      │      │張（含偽造「│行使偽造身分│
│    │            │    │          │分證、健保卡、開戶資料等私│      │      │內政部印」公│證、行使偽造│
│    │            │    │          │文書，交付予左列銀行行員申│      │      │印文1枚及被 │特種文書、行│
│    │            │    │          │辦帳號為00000000000號帳戶 │      │      │告照片1張） │使偽造私文書│
│    │            │    │          │。並存入聯邦商業銀行員林分│      │      │沒收。偽造之│等行為成立想│
│    │            │    │          │行支票號碼UC0000000號支票 │      │      │壬○○名義之│像競合，僅論│
│    │            │    │          │取信於行員。              │      │      │健保卡1張沒 │以行使偽造私│
│    │            │    │          │                          │      │      │收。        │文書罪。    │
├──┼──────┼──┼─────┼─────────────┼───┼───┼──────┼──────┤
│ 7  │98年3月27日 │陳  │基於共同偽│甲○○於98年2月間，將個人 │共同行│處有期│扣案之手機1 │偽造身分證、│
│    ├──────┤博  │造身分證並│相片及存有個人相片之光碟交│使偽造│徒刑8 │具沒收。偽造│健保卡、私文│
│    │台北縣土城市│錚  │行使、共同│付予真實姓名年籍不詳之李先│私文書│月    │之存款開戶申│書之前階行為│
│    │學府路1段122│    │偽造健保卡│生，並由李先生偽造不實陳博│罪    │      │請書、印鑑卡│皆為後階之行│
│    │號 (國泰世華│    │特種文書並│錚名義之身分證、健保卡各1 │      │      │上丙○○名義│使行為吸收，│
│    │商業銀行學府│    │行使、共同│張、印章1枚後，交由甲○○ │      │      │之署押沒收。│又偽造印文或│
│    │分行)       │    │偽造私文書│持之前往左列開戶銀行，偽以│      │      │偽造丙○○之│署押之行為為│
│    │            │    │並行使之犯│丙○○名義簽立存款開戶申請│      │      │身分證1張（ │偽造私文書之│
│    │            │    │意聯絡    │書、印鑑卡等私文書後，一並│      │      │含偽造「內政│前階行為，又│
│    │            │    │          │將偽造之身分證、健保卡、開│      │      │部印」公印文│行使偽造身分│
│    │            │    │          │戶資料等私文書，交付予左列│      │      │1枚及被告照 │證、行使偽造│
│    │            │    │          │銀行行員申辦帳號為        │      │      │片1張）沒收 │特種文書、行│
│    │            │    │          │000-000000000000號帳戶。並│      │      │。偽造之陳博│使偽造私文書│
│    │            │    │          │存入聯邦商業銀行員林分行支│      │      │錚名義之健保│等行為成立想│
│    │            │    │          │票號碼UC0000000號其後有陳 │      │      │卡1張沒收。 │像競合，僅論│
│    │            │    │          │博錚名義之背書印文支票取信│      │      │            │以行使偽造私│
│    │            │    │          │於行員。                  │      │      │            │文書罪。    │
├──┼──────┼──┼─────┼─────────────┼───┼───┼──────┼──────┤
│ 8  │98年4月3日  │黃  │基於共同偽│甲○○於98年2月間，將個人 │共同行│處有期│扣案之手機1 │偽造身分證、│
│    ├──────┤銀  │造身分證並│相片及存有個人相片之光碟交│使偽造│徒刑8 │具沒收。偽造│健保卡、私文│
│    │台北縣新莊市│河  │行使、共同│付予真實姓名年籍不詳之李先│私文書│月    │之存款開戶暨│書之前階行為│
│    │中正路379號 │    │偽造健保卡│生，並由李先生偽造不實黃銀│罪    │      │相關服務申請│皆為後階之行│
│    │(元大商業銀 │    │特種文書並│河名義之身分證、健保卡各1 │      │      │書、客戶基本│使行為吸收，│
│    │行新莊分行) │    │行使、共同│張、印章1枚後，交由甲○○ │      │      │資料表上黃銀│又偽造印文或│
│    │            │    │偽造私文書│持之前往左列開戶銀行，偽以│      │      │河名義之署押│署押之行為為│
│    │            │    │並行使之犯│庚○○名義簽立存款開戶暨相│      │      │沒收。偽造黃│偽造私文書之│
│    │            │    │意聯絡    │關服務申請書、客戶基本資料│      │      │銀河之身分證│前階行為，又│
│    │            │    │          │表等私文書後，一並將偽造之│      │      │1張（含偽造 │行使偽造身分│
│    │            │    │          │身分證、健保卡、開戶資料等│      │      │「內政部印」│證、行使偽造│
│    │            │    │          │私文書，交付予左列銀行行員│      │      │公印文1枚及 │特種文書、行│
│    │            │    │          │申辦帳號為00000000000000號│      │      │被告照片1張 │使偽造私文書│
│    │            │    │          │帳戶。並存入聯邦商業銀行員│      │      │）沒收。偽造│等行為成立想│
│    │            │    │          │林分行支票號碼UC0000000號 │      │      │之庚○○名義│像競合，僅論│
│    │            │    │          │支票取信於行員。          │      │      │之健保卡1張 │以行使偽造私│
│    │            │    │          │                          │      │      │沒收。      │文書罪。    │
├──┼──────┼──┼─────┼─────────────┼───┼───┼──────┼──────┤
│ 9  │98年4月23日 │陳  │基於共同偽│甲○○於98年2月間，將個人 │共同行│處有期│扣案之手機1 │偽造身分證、│
│    ├──────┤劍  │造身分證並│相片及存有個人相片之光碟交│使偽造│徒刑8 │具沒收。偽造│健保卡、私文│
│    │台中縣豐原市│龍  │行使、共同│付予真實姓名年籍不詳之李先│私文書│月    │之開戶資料單│書之前階行為│
│    │三豐路1號 ( │    │偽造健保卡│生，並由李先生偽造不實陳劍│罪    │      │、印鑑卡上陳│皆為後階之行│
│    │台灣中小企業│    │特種文書並│龍名義之身分證、健保卡各1 │      │      │劍龍名義之署│使行為吸收，│
│    │銀行豐原分行│    │行使、共同│張、印章1枚後，交由甲○○ │      │      │押沒收。偽造│又偽造印文或│
│    │)           │    │偽造私文書│持之前往左列開戶銀行，偽以│      │      │戊○○之身分│署押之行為為│
│    │            │    │並行使之犯│戊○○名義簽立開戶資料單、│      │      │證1張（含偽 │偽造私文書之│
│    │            │    │意聯絡    │印鑑卡等私文書後，一並將偽│      │      │造「內政部印│前階行為，又│
│    │            │    │          │造之身分證、健保卡、開戶資│      │      │」公印文1枚 │行使偽造身分│
│    │            │    │          │料等私文書，交付予左列銀行│      │      │及被告照片1 │證、行使偽造│
│    │            │    │          │行員申辦帳號為00000000000 │      │      │張）沒收。偽│特種文書、行│
│    │            │    │          │號帳戶。並存入聯邦商業銀行│      │      │造之戊○○名│使偽造私文書│
│    │            │    │          │員林分行支票號碼UC0000000 │      │      │義之健保卡1 │等行為成立想│
│    │            │    │          │號其後有戊○○名義之背書印│      │      │張沒收。    │像競合，僅論│
│    │            │    │          │文支票取信於行員。        │      │      │            │以行使偽造私│
│    │            │    │          │                          │      │      │            │文書罪。    │
├──┼──────┼──┼─────┼─────────────┼───┼───┼──────┼──────┤
│10  │98年4月27日 │陳  │基於共同偽│甲○○於98年2月間，將個人 │共同行│處有期│扣案之手機1 │偽造身分證、│
│    ├──────┤博  │造身分證並│相片及存有個人相片之光碟交│使偽造│徒刑8 │具沒收。偽造│健保卡、私文│
│    │台北縣土城市│錚  │行使、共同│付予真實姓名年籍不詳之李先│私文書│月    │之開戶資料單│書之前階行為│
│    │中央路2段126│    │偽造健保卡│生，並由李先生偽造不實陳博│罪    │      │、印鑑卡上陳│皆為後階之行│
│    │號 (台灣中小│    │特種文書並│錚名義之身分證、健保卡各1 │      │      │博錚名義之署│使行為吸收，│
│    │企業銀行土城│    │行使、共同│張、印章1枚後，交由甲○○ │      │      │押沒收。偽造│又偽造印文或│
│    │分行)       │    │偽造私文書│持之前往左列開戶銀行，偽以│      │      │丙○○之身分│署押之行為為│
│    │            │    │並行使之犯│丙○○名義簽立開戶資料單、│      │      │證1張（含偽 │偽造私文書之│
│    │            │    │意聯絡    │印鑑卡等私文書後，一並將偽│      │      │造「內政部印│前階行為，又│
│    │            │    │          │造之身分證、健保卡、開戶資│      │      │」公印文1枚 │行使偽造身分│
│    │            │    │          │料等私文書，交付予左列銀行│      │      │及被告照片1 │證、行使偽造│
│    │            │    │          │行員申辦帳號為00000000000 │      │      │張）沒收。偽│特種文書、行│
│    │            │    │          │號帳戶。並存入聯邦商業銀行│      │      │造之丙○○名│使偽造私文書│
│    │            │    │          │員林分行支票號碼UC0000000 │      │      │義之健保卡1 │等行為成立想│
│    │            │    │          │號支票取信於行員。        │      │      │張沒收。    │像競合，僅論│
│    │            │    │          │                          │      │      │            │以行使偽造私│
│    │            │    │          │                          │      │      │            │文書罪。    │
├──┼──────┼──┼─────┼─────────────┼───┼───┼──────┼──────┤
│11  │98年5月7日  │陳  │基於共同偽│甲○○於98年2月間，將個人 │共同行│處有期│扣案之手機1 │偽造身分證、│
│    ├──────┤進  │造身分證並│相片及存有個人相片之光碟交│使偽造│徒刑8 │具沒收。偽造│健保卡、私文│
│    │台北市大安區│雄  │行使、共同│付予真實姓名年籍不詳之李先│私文書│月    │之存款往來申│書之前階行為│
│    │羅斯福路2段 │    │偽造健保卡│生，並由李先生偽造不實陳進│罪    │      │請書暨約定書│皆為後階之行│
│    │93號 (台灣中│    │特種文書並│雄名義之身分證、健保卡各1 │      │      │、客戶資料表│使行為吸收，│
│    │小企業銀行南│    │行使、共同│張、印章1枚後，交由甲○○ │      │      │、開戶資料單│又偽造印文或│
│    │台北分行)   │    │偽造私文書│持之前往左列開戶銀行，偽以│      │      │、印鑑卡上陳│署押之行為為│
│    │            │    │並行使之犯│丁○○名義簽立存款往來申請│      │      │進雄名義之署│偽造私文書之│
│    │            │    │意聯絡    │書暨約定書、客戶資料表、開│      │      │押沒收。偽造│前階行為，又│
│    │            │    │          │戶資料單、印鑑卡等私文書後│      │      │丁○○之身分│行使偽造身分│
│    │            │    │          │，一並將偽造之身分證、健保│      │      │證1張（含偽 │證、行使偽造│
│    │            │    │          │卡、開戶資料等私文書，交付│      │      │造「內政部印│特種文書、行│
│    │            │    │          │予左列銀行行員申辦帳號為  │      │      │」公印文1枚 │使偽造私文書│
│    │            │    │          │00000000000號帳戶。並存入 │      │      │及被告照片1 │等行為成立想│
│    │            │    │          │聯邦商業銀行員林分行支票號│      │      │張）沒收。偽│像競合，僅論│
│    │            │    │          │碼UC0000000號其後有丁○○ │      │      │造之丁○○名│以行使偽造私│
│    │            │    │          │名義背書簽名支票取信於行員│      │      │義之健保卡1 │文書罪。    │
│    │            │    │          │。                        │      │      │張沒收。    │            │
├──┼──────┼──┼─────┼─────────────┼───┼───┼──────┼──────┤
│12  │98年5月15日 │黃  │基於共同偽│甲○○於98年2月間，將個人 │共同行│處有期│偽造之印鑑卡│偽造身分證、│
│    │11時許      │范  │造身分證並│相片及存有個人相片之光碟交│使偽造│徒刑8 │上己○○名義│健保卡、私文│
│    ├──────┤鑫  │行使、共同│付予真實姓名年籍不詳之李先│私文書│月    │之署押沒收。│書之前階行為│
│    │苗栗縣苗栗市│    │偽造健保卡│生，並由李先生偽造不實黃范│罪    │      │扣案之手機1 │皆為後階之行│
│    │中正路606號 │    │特種文書並│鑫名義之身分證、健保卡各1 │      │      │具、印章1枚 │使行為吸收，│
│    │(台灣中小企 │    │行使、共同│張、印章1枚後，交由甲○○ │      │      │、偽造己○○│又偽造印文或│
│    │業銀行苗栗分│    │偽造私文書│持之前往左列開戶銀行，偽以│      │      │之身分證1張 │署押之行為為│
│    │行)         │    │並行使之犯│己○○名義簽立印鑑卡等私文│      │      │（含偽造「內│偽造私文書之│
│    │            │    │意聯絡    │書後，一並將偽造之身分證、│      │      │政部印」公印│前階行為，又│
│    │            │    │          │健保卡、開戶資料等私文書，│      │      │文1枚及被告 │行使偽造身分│
│    │            │    │          │交付予左列銀行行員申辦帳號│      │      │照片1張）沒 │證、行使偽造│
│    │            │    │          │為000-00000000000號帳戶。 │      │      │收。偽造之黃│特種文書、行│
│    │            │    │          │並存入聯邦商業銀行員林分行│      │      │范鑫名義之健│使偽造私文書│
│    │            │    │          │支票號碼UC0000000號支票取 │      │      │保卡1張沒收 │等行為成立想│
│    │            │    │          │信於行員。                │      │      │。          │像競合，僅論│
│    │            │    │          │                          │      │      │            │以行使偽造私│
│    │            │    │          │                          │      │      │            │文書罪。    │
├──┼──────┼──┼─────┼─────────────┼───┼───┼──────┼──────┤
│13  │98年5月15日 │黃  │基於共同偽│甲○○於98年2月間，將個人 │共同行│處有期│偽造之存款往│偽造身分證、│
│    │14時許      │范  │造身分證並│相片及存有個人相片之光碟交│使偽造│徒刑8 │來項目申請書│健保卡、私文│
│    ├──────┤鑫  │行使、共同│付予真實姓名年籍不詳之李先│私文書│月    │、開戶總約定│書之前階行為│
│    │苗栗縣苗栗市│    │偽造健保卡│生，並由李先生偽造不實黃范│罪    │      │書條款確認聯│皆為後階之行│
│    │中正路686號 │    │特種文書並│鑫名義之身分證、健保卡各1 │      │      │、委託書上黃│使行為吸收，│
│    │(華南商業銀 │    │行使、共同│張、印章1枚後，交由甲○○ │      │      │范鑫名義之署│又偽造印文或│
│    │行苗栗分行) │    │偽造私文書│持之前往左列開戶銀行，偽以│      │      │押沒收。扣案│署押之行為為│
│    │            │    │並行使之犯│己○○名義簽立存款往來項目│      │      │之手機1具、 │偽造私文書之│
│    │            │    │意聯絡    │申請書、開戶總約定書條款確│      │      │印章1枚、偽 │前階行為，又│
│    │            │    │          │認聯、委託書等私文書後，一│      │      │造己○○之身│行使偽造身分│
│    │            │    │          │並將偽造之身分證、健保卡、│      │      │分證1張（含 │證、行使偽造│
│    │            │    │          │開戶資料等私文書，交付予左│      │      │偽造「內政部│特種文書、行│
│    │            │    │          │列銀行行員申辦帳號為      │      │      │印」公印文1 │使偽造私文書│
│    │            │    │          │000000000000號帳戶。      │      │      │枚及被告照片│等行為成立想│
│    │            │    │          │                          │      │      │1張）沒收。 │像競合，僅論│
│    │            │    │          │                          │      │      │偽造之己○○│以行使偽造私│
│    │            │    │          │                          │      │      │名義之健保卡│文書罪。    │
│    │            │    │          │                          │      │      │1張沒收。   │            │
└──┴──────┴──┴─────┴─────────────┴───┴───┴──────┴──────┘
附錄：本判決論罪科刑法條全文：
中華民國刑法第218條 ：
偽造公印或公印文者，處5年以下有期徒刑。
盜用公印或公印文足以生損害於公眾或他人者，亦同。
中華民國刑法第216條 ：
行使第210條至第215條之文書者，依偽造、變造文書或登載不實
事項或使登載不實事項之規定處斷。
中華民國刑法第210條 ：
偽造、變造私文書，足以生損害於公眾或他人者，處5年以下有
期徒刑。
中華民國刑法第212條 ：
偽造、變造護照、旅券、免許證、特許證及關於品行、能力服務
或其他相類之證書、介紹書，足以生損害於公眾或他人者，處1
年以下有期徒刑、拘役或3百元以下罰金。
戶籍法第75條：
意圖供冒用身分使用，而偽造、變造國民身分證，足以生損害於
公眾或他人者，處5 年以下有期徒刑、拘役或科或併科新臺幣50
萬元以下罰金。行使前項偽造、變造之國民身分證者，亦同。
將國民身分證交付他人，以供冒名使用，或冒用身分而使用他人
交付或遺失之國民身分證，足以生損害於公眾或他人者，處3 年
以下有期徒刑、拘役或科或併科新臺幣30萬元以下罰金。


司法院資訊處製作；財團法人民間司法改革基金會備份。
